【裁判字號】    97,易,290
【裁判日期】    970814
【裁判案由】    竊盜
【裁判全文】
臺灣新竹地方法院刑事判決               97年度易字第290號
公  訴  人  臺灣新竹地方法院檢察署檢察官
被      告  乙○○
上列被告因竊盜案件，經檢察官提起公訴（97年度偵字第1126號
），本院判決如下：
    主  文
乙○○犯攜帶兇器竊盜罪，處有期徒刑拾月。
    事  實
一、乙○○自民國96年11月起受鼎尉營造有限公司（設於新竹縣
    湖口鄉○○路○ 段822 號負責人甲○○自家住宅）負責人甲
    ○○僱用，擔任該公司之會計人員，其因於97年1 月9 日曾
    受甲○○委託，代甲○○至新竹縣湖口鄉農會提領現金新台
    幣（下同）99萬元，得悉甲○○將現金藏放在上開住處房間
    內之床頭木櫃，嗣於97年1 月17日16時40分許之上班期間，
    其趁甲○○離開公司，僅剩其1 人在公司之際，乃基於意圖
    為自己不法所有之竊盜犯意，先徒手竊取甲○○所有擺放於
    上址客廳內之液晶電視機1 台、電腦主機1 台、電腦液晶螢
    幕1 台，再於該客廳內尋得甲○○所有之質地堅硬、一端尖
    銳、客觀上對於他人生命身體有危險性而足供作為兇器使用
    之一字型螺絲起子1 支（並未扣案，且無證據證明乙○○對
    該螺絲起子有為自己不法所有之意圖），破壞甲○○房間之
    門鎖後（毀損罪未據甲○○提出告訴），入內竊取甲○○所
    有之現金60萬元及新竹縣湖口鄉農會空白支票6 張，嗣經甲
    ○○返家後發覺失竊，乃報警循線查獲上情。
二、案經被害人甲○○訴由新竹縣警察局竹北分局報告臺灣新竹
    地方法院檢察署檢察官偵查起訴。
    理  由
一、按「被告以外之人於審判外之陳述，雖不符前四條之規定，
    而經當事人於審判程序同意作為證據，法院審酌該言詞陳述
    或書面陳述作成時之情況，認為適當者，亦得為證據。」、
    「當事人、代理人或辯護人於法院調查證據時，知有第一百
    五十九條第一項不得為證據之情形，而未於言詞辯論終結前
    聲明異議者，視為有前項之同意。」，刑事訴訟法第159 條
    之5 定有明文。經查：本院以下所引用被告乙○○以外之人
    於審判外之言詞或書面陳述，雖屬傳聞證據，然被告對該證
    據之證據能力均未表示異議，本院審酌上開證據作成時之情
    況，亦認為無不當之處，依上開規定乃有證據能力，合先敘
    明。
二、上開犯罪事實，業據被告於警詢、偵查及本院審理中坦承不
    諱，核與被害人甲○○於警詢、偵查中指述其遭竊之情節相
    符（按：甲○○指述其遭竊現金之數額為90萬元，詳下述）
    ，且有贓物認領保管單、現場照片在卷可稽，被告之自白乃
    與事實相符，堪信為真實，其犯行事證明確，應依法論科。
三、被告持以行竊之一字型螺絲起子1 支，係吾人日常生活常用
    之修繕器具，屬金屬材質，質地堅硬，其中一端尖銳，客觀
    上足以傷害他人之生命、身體安全，此自吾人生活經驗即可
    得知，應屬刑法第321 條第1 項第3 款之兇器無訛；故核被
    告所為，係觸犯刑法第321 條第1 項第3 款攜帶兇器竊盜罪
    ；被告上開行竊過程應包括性地評價為以一行為觸犯一個加
    重竊盜罪，檢察官認被告係以一行為同時觸犯刑法第320 條
    第1 項、第321 條第1 項第3 款加重竊盜罪2 罪，且為想像
    競合犯等語，乃有誤會，應逕由本院更正；爰審酌被告正值
    輕壯，不知憑己力賺取錢財，竟辜負公司老闆甲○○之信任
    ，竊取甲○○放置於家中之上開物品、現金及支票，所竊現
    金數額高達60萬元，迄今尚未將所竊現金、支票歸還，致甲
    ○○財物損失及心理痛苦，不宜寬恕，另念其犯後坦承犯罪
    ，態度尚佳，所竊電視、電腦主機、電腦液晶螢幕業已歸還
    被害人等一切情狀，量處如主文所示之刑。又被告持以犯案
    之一字型螺絲起子1 支，係被告自告訴人陳炫滿客廳中取得
    ，並非被告所有，業據被告陳明在卷，本院自毋庸宣告沒收
    。
四、不另為無罪諭知部分：
  (一)公訴人另以：被告於上開時地除竊取被害人甲○○液晶電視
    機1 臺、電腦主機1 臺、電腦液晶螢幕1 臺、現金60萬元及
    空白支票6 張外，另尚同時於甲○○床頭木櫃內竊取現金30
    萬元（按：即總計竊取甲○○現金90萬元）等語。
  (二)按犯罪事實應依證據認定之，無證據不得認定犯罪事實；不
    能證明被告犯罪者，應諭知無罪之判決，刑事訴訟法第154
    條第2 項、第301 條第1 項分別定有明文。次按告訴人之告
    訴，係以使被告受刑事訴追為目的，是其陳述是否與事實相
    符，仍應調查其他證據以資審認（最高法院51台上字第1300
    號判例意旨參照）。又刑事訴訟法第161 條已於91年2 月8
    日修正公布，其第1 項規定：檢察官就被告犯罪事實應負舉
    證責任，並指出證明之方法，因此檢察官對於起訴之犯罪事
    實，應負提出證據及說服之實質舉證責任，倘所提出之證據
    不足為被告有罪之積極證明，或其指出證明之方法，無從說
    服法院以形成被告有罪之心證，基於無罪推定之原則，自應
    為被告無罪判決之諭知（最高法院92年度臺上字第128 號判
    例可資參照）。
  (三)公訴人認被告涉嫌竊取被害人甲○○另30萬元，無非僅以告
    訴人甲○○之指述為其論據，訊據被告則堅詞否認涉犯此部
    分犯行，辯稱：伊僅有竊取上開現金60萬元，並未竊取另30
    萬元等語，經查：告訴人雖曾於97年1 月9 日委託被告提領
    現金99萬元，此為被告所不爭執，堪予認定，然告訴人亦當
    庭坦承：伊提領99萬元目的係因為需要週轉等語（審理筆錄
    第5 頁），復參以：迄97年1 月17日案發當時至少已經經過
    8 天有餘，則告訴人使用該筆金錢之可能性甚高，告訴人房
    內是否還有存放現金高達90萬元，即令人存疑，此外，檢察
    官復無法提出其他積極證據證明被告此部分犯行，本於罪疑
    惟輕之法理，本院自應為被告有利之認定，又被告此部分如
    果有罪，與上開有罪部分係事實上之單純1 罪，爰不另於主
    文為無罪之諭知。
據上論斷，應依刑事訴訟法第299 條第1 項前段，刑法第321 條
第1 項第3 款，判決如主文。
本案經檢察官張凱絜到庭執行職務。
中    華    民    國    97    年    8     月    14    日
                  刑事第二庭    法  官  蔡川富
以上正本證明與原本無異。
如不服本判決應於收受本判決後10日內向本院提出上訴書狀，上
訴書狀應敘述具體理由。上訴書狀未敘述上訴理由者，應於上訴
期間屆滿後20日內補提理由書狀於本院 (均須按他造當事人之人
數附繕本 )「切勿逕送上級法院」。
中    華    民    國    97    年    8     月    14    日
                                書記官  陳秀子
中華民國刑法第321條
（加重竊盜罪）
犯竊盜罪而有左列情形之一者，處六月以上、五年以下有期徒刑
：
一、於夜間侵入住宅或有人居住之建築物、船艦或隱匿其內而犯
    之者。
二、毀越門扇、牆垣或其他安全設備而犯之者。
三、攜帶兇器而犯之者。
四、結夥三人以上而犯之者。
五、乘火災、水災或其他災害之際而犯之者。
六、在車站或埠頭而犯之者。
前項之未遂犯罰之。


司法院資訊處製作；財團法人民間司法改革基金會備份。
